臺灣高雄地方法院刑事判決　　　　　　　94年度訴字第1887號
公　訴　人　臺灣高雄地方法院檢察署檢察官
被　　　告　甲○○
上列被告因毒品危害防制條例案件，經檢察官提起公訴（94年度
毒偵字第3796號），被告於準備程序就被訴之事實為有罪之陳述
，本院合議庭裁定由受命法官獨任進行簡式審判程序，本院判決
如下：
    主  文
甲○○施用第一級毒品，累犯，處有期徒刑柒月。扣案第一級毒
品海洛因壹包（驗後淨重零點零捌公克，沾有海洛因成分之包裝
袋重零點貳肆公克）沒收銷燬之。
    事  實
一、甲○○曾於民國91年及92年間因竊盜案件，經本院分別以91
    年度簡字第1185號、92年度簡字第1355號分別判處有期徒刑
    3 月及4 月確定，並於93年4 月24日縮刑期滿接續執行完畢
    。
二、甲○○前於民國91年間，因施用毒品案件，經本院以91年度
    毒聲字第7596號裁定送觀察、勒戒後，認有繼續施用毒品傾
    向，再以92年度毒聲字第1670號經裁定送強制戒治，嗣經裁
    定停止戒治，於93年3 月15日戒治期滿執行完畢，由臺灣高
    雄地方法院檢察署檢察官於93年5 月17日，以93年度戒毒偵
    字第400 號為不起訴處分確定。甲○○明知海洛因業經公告
    列為毒品危害防制條例第2 條第2 項第1 款之第一級毒品，
    不得非法持有、施用，竟猶不知戒絕悔改，仍基於施用第一
    級毒品海洛因之犯意，於94年4 月15日中午12時15分許（為
    警採尿時）回溯26小時內之某時，在高雄縣鳳山市○○里○
    ○路22號，將第一級毒品海洛因粉末混合水以針筒注射身體
    之方式，施用第一級毒品海洛因1 次。嗣於94年4 月15日上
    午11時許，在高雄市○鎮區鎮○路與凱旋路口為警查獲，並
    扣得第一級毒品海洛因1 包（淨重0.08公克，沾有海洛因成
    分之包裝袋重0.24公克）。
二、案經高雄市政府警察局小港分局移送臺灣高雄地方法院檢察
    署檢察官偵查起訴。
    理  由
壹、程序部分：
一、本件被告甲○○所犯係死刑、無期徒刑、最輕本刑為3年以
    上有期徒刑以外之罪，其於準備程序中就被訴事實為有罪之
    陳述，經法官告知簡式審判程序之旨，並聽取公訴人、被告
    之意見後，本院認為適宜獨任進行簡式審判程序，故本件適
    用簡式審判程序審理，合先敘明。
貳、實體部分：
一、右揭犯罪事實，業據被告於本院審理中坦承不諱，被告於94
    年4 月15日中午12時15分許為警查獲後所採取之尿液經送檢
    驗結果，呈嗎啡陽性反應，有高雄市立凱旋醫院94年4 月21
    日編號J ─229 號濫用藥物尿液檢驗報告1 紙在卷可佐（參
    見本院審理卷第33頁）。又扣案之疑似海洛因之白色粉末1
    包，經送請法務部調查局鑑定結果，確係第一級毒品海洛因
    （驗後淨重0.08公克，沾有海洛因成分之包裝袋重0.24公克
    ），有該局94年6 月9 日調科壹字第220020034 號鑑定通知
    書各1 紙附卷可按（參見本院審理卷第26頁）。按「海洛因
    經注射入人體後，約80% 於24小時內自尿中排出，一般而言
    ，尿液中能否驗出嗎啡陽性反應與其投與量、投與途徑、採
    尿時間、個人體質及檢驗方法之靈敏度有關，國外曾有文獻
    報導注射6 毫克之海洛因鹽酸鹽，其代謝物嗎啡之平均可檢
    出時限約為26小時」，此有行政院衛生署藥物食品檢驗局
    （81）藥檢壹字第8114885 號函示明確。是依上開說明，佐
    以被告前揭尿液檢驗報告，被告為警採尿後往前回溯26小時
    內之某時確有施用海洛因之犯行（公訴人所認為警採尿時點
    及施用毒品在其尿液所能驗出之毒品陽性反應與上揭函示均
    有異，自有違誤）。又扣案之疑被告上開自白與事實相符，
    堪信為真實。
二、再查，被告楊於91年間，因施用毒品案件，經本院以91年度
    毒聲字第7596號裁定送觀察、勒戒後，認有繼續施用毒品傾
    向，再以92年度毒聲字第1670號經裁定送強制戒治，嗣經裁
    定停止戒治，於93年3 月15日戒治期滿執行完畢，由臺灣高
    雄地方法院檢察署檢察官於93年5 月17日，以93年度戒毒偵
    字第400 號為不起訴處分確定等事實，有本院被告院內索引
    卡紀錄表、臺灣高等法院被告全國前案紀錄表、臺灣高雄地
    方法院檢察署刑案資料查註紀錄表各1 份在卷可稽，被告於
    強制戒治執行完畢後，5 年內又犯施用第一級毒品犯行，事
    證明確，應依法予以論罪科刑。
三、核被告所為，係犯該條例第10條第1項之施用第一級毒品罪
    。被告持有海洛因後，進而施用，其持有行為應被其施用之
    行為所吸收，不另論罪。末查，被告於91年及92年間因竊盜
    案件，經本院分別以91年度簡字第1185號、92年度簡字第
    1355號分別判處有期徒刑3 月及4 月確定，並於93年4 月24
    日縮刑期滿接續執行完畢之事實，有臺灣高等法院被告全國
    前案紀錄表及臺灣高雄地方法院檢察署刑案資料查註紀錄表
    各乙件附卷可稽，其於5 年之內，再犯本件有期徒刑以上之
    罪，為累犯，應依刑法第47條之規定加重其刑。爰審酌被告
    前因施用毒品案件，經觀察勒戒、強制戒治後，竟再繼續施
    用毒品，顯見意志不堅，惟其犯罪係戕害自身及犯後態度等
    一切情狀，量處如主文所示之刑，以資懲儆。另扣案疑似海
    洛因粉末1 小包（驗後淨重0.08公克，包裝重0.24公克），
    經鑑定結果確屬第一級毒品海洛因，有上開鑑定通知書在卷
    足憑，應依毒品危害防制條例第18條第1 項前段之規定，宣
    告沒收併銷燬之。
據上論斷，應依刑事訴訟法第第273條之1第1項、299條第1項前
段，毒品危害防制條例第10條第1項、第18條第1項前段，刑法第
11條前段、第47條，判決如主文。
本案經檢察官李廷輝到庭執行職務
中      華    民    國    94   年   8    月    15     日
                       鳳山刑事第二庭
                       法  官 廖建瑜
以上正本證明與原本無異。
如不服本判決，應於收受送達後10日內向本院提出上訴書狀。
　　　　　　　　       書記官 張家榮
中　　華　　民　　國　　94　　年　　8 　　月　　15　　日
毒品危害防制條例第10條
施用第一級毒品者，處 6 月以上 5 年以下有期徒刑。
施用第二級毒品者，處 3 年以下有期徒刑。
